【裁判字號】    89,上訴,3798
【裁判日期】    890630
【裁判案由】    毒品危害防制條例
【裁判全文】
臺灣高等法院刑事判決                          八十九年度上訴字第三七九八號
    上  訴  人
    即被    告  乙○○
    指定辯護人  本院甲○
右上訴人因毒品危害防制條例案件，不服臺灣臺北地方法院八十九年度訴字第二八六
號，中華民國八十九年六月三十日第一審判決（起訴案號：臺灣臺北地方法院檢察署
八十八年度偵字第一四三一四號）提起上訴，本院判決如左：
    主  文
上訴駁回。
    事  實
一、乙○○明知安非他命係毒品危害防制條例第二條所規定之第二級毒品，不得非法
    持有及販賣，竟與丙○○（其所涉販賣安非他命犯行，業經本院以八十八年度上
    訴字第三二九六號判決判處有期徒刑七年六月在案）共同基於意圖營利販賣第二
    級毒品安非他命（以下簡稱安非他命）之犯意聯絡，於民國八十八年四月八日下
    午五時許，丙○○因獲悉高詠鴻（其所涉施用安非他命犯行，業經臺灣臺北地方
    法院檢察署以八十八年度偵字第八六八０號為不起訴處分確定在案）急欲購買安
    非他命施用，且得知乙○○有安非他命可出售，遂與乙○○聯絡購買安非他命事
    宜，約定由丙○○於同日晚上十時許，駕駛車牌為ＡＴ─七四九一號自用小客車
    搭載乙○○至臺北市○○街八十三巷一號高詠鴻住處附近與高詠鴻會面，由乙○
    ○將安非他命（共淨重一‧七七公克）交予丙○○以交付與購買者高詠鴻，遂藉
    故購買飲料而先行離去，嗣由丙○○於上開車內以高於所購入價格之新台幣（下
    同）九千元之代價出售上開安非他命予高詠鴻。因適有員警巡邏行經該處，見渠
    行跡可疑上前盤查而當場查獲丙○○及高詠鴻二人，並分別自高詠鴻處扣得上開
    安非他命及自丙○○處扣得上開價金九千元，嗣依丙○○供述而查知上情。
二、案經台北市政府警察局中山分局報請臺灣台北地方法院檢察署檢察官偵查起訴。
    理  由
一、訊據上訴人即被告乙○○固不否認有偕同同案被告丙○○於右揭時地交付安非他
    命與高詠鴻之事實，然矢口否認有販賣安非他命犯行，辯稱：伊僅係受丙○○之
    託代為尋找買主，並無販賣安非他命圖利之情事，且交易沒有完成，就被查獲了
    云云。
二、經查，右揭犯罪事實，業據同案被告丙○○於警訊時供稱：為警查獲當時正在交
    易安非他命，安非他命為伊所有，是綽號「阿龍」於合江街八十三巷一號前交付
    的，並約定在台北市○○區○○街八十三巷一號前於自小客ＡＴ─四九一車內交
    易安非他命，每一小包為三千元，所得共九千元整，而所得款均交由綽號「阿龍
    」之男子等語（見偵查卷第七頁）；復於八十八年十月二十日偵查時供稱：高詠
    鴻打電話問伊是否有安毒，伊就打電話給乙○○拜託他去問，他說要去問一下，
    後來伊下班時，乙○○打電話說貨到了，叫伊至延平北路找他，順便載他至合江
    街，乙○○說要拿給高詠鴻，毒品價錢九千元，到現場時，伊看到高詠鴻就下車
    找高詠鴻，乙○○說要去買飲料就離開了，高詠鴻來了以後，我們二人就進入車
    後座，伊將毒品交給高詠鴻，高詠鴻拿九千元放在我們二人座位中間，準備等待
    乙○○買飲料回來後要給他等語（見偵查卷第三十七頁背面）；並於八十九年一
    月十八日偵查時供稱：伊受高詠鴻之委任問乙○○有無安毒，乙○○去調，後來
    乙○○回電說有三包，伊就通知高詠鴻，因伊身上沒錢，故與乙○○一起去找高
    詠鴻等語（見偵查卷第四十四頁背面至第四十五頁）；另於原審八十九年三月三
    十日訊問時亦供稱：「‧‧‧是當天下午四、五點拜託陳向別人買的，我沒有告
    訴陳去向何人買，我告訴陳是高需要這些東西，但無叫他向何人買，陳在晚上九
    點多叫我去延平北路接他後再去找高，叫高在合江街等我，貨是我交給高，到合
    江街後陳才把貨交給我，他說他要去買飲料，我再交貨給高。」等語（見原審卷
    第四十四頁），核與證人高詠鴻分別於八十八年四月八日警訊時證稱：「安非他
    命是丙○○所攜帶，我是以每一小包塑膠帶（袋）包裝安非他命，每一小包用新
    台幣仟元購買共買三小包台幣玖仟元正，紙裝所包安非他命是我在另一小包塑
    膠帶（袋）內取來送給程。」等語（見偵查卷第九頁背面）；於八十九年一月十
    八日偵查時證稱：「四月八日下午四、五點時，打電話給丙○○問他有無安毒，
    他說乙○○那邊有，我即請他幫我去拿。」、「我打電話給丙○○，請他幫我找
    ，後來他回電給我說陳那邊有東西。」等語（見偵查卷第四十四頁），並於原審
    八十九年三月二十日訊問時證稱：「當天早上才和程聯絡說我要貨，但我未要其
    向乙○○拿，第一次程和我聯絡時，他說要跟別人拿，但沒告訴我向何人拿貨，
    直到程把貨交給我時，我才知道貨是程向乙○○拿的。」等語（見原審卷第四十
    三頁背面）大致相符，參以被告乙○○於原審八十九年四月十二日訊問時供稱：
    「當天和丙○○在一起，八、九點在延平北路及涼州街口碰面，我與他一起找李
    鴻文拿安非他命。我們三人在涼州街口，李鴻文拿安毒給我，我再拿給丙○○。
    我與丙○○再去合江街八三巷。」、「我知非丙○○要用，只知他要賣別人。
    」等語（見原審卷第五十一頁至第五十二頁），被告乙○○明知同案被告丙○○
    所購買之安非他命係欲販賣他人，復於購得安非他命後共同前往約定地點交付買
    主高詠鴻並收取價金，顯已參與同案被告丙○○販賣安非他命之構成要件行為，
    是被告與同案被告丙○○間就上開販賣安非他命犯行，自難謂無犯意聯絡及行為
    分擔。次查，同案被告丙○○於警訊時曾供稱：交易安非他命所得款交由綽號阿
    龍（即乙○○）之男子，並稱車內之九千元係販賣所得等語，復於原審八十九年
    三月二十日訊問時供稱：「（問：當天拿幾包賣給高？）三包，另外一包是高買
    的三包中，他另外包一點給我，三包收九千元。‧‧‧」等語（見原審卷第四十
    四頁），足見同案被告丙○○確有販賣安非他命牟利之意圖。而被告乙○○雖辯
    稱：並無販賣牟利之情事云云，然查安非他命物稀價昂，且政府懸為禁令嚴加取
    締，參以被告乙○○自承知悉販賣安非他命刑責重大等情，苟其無利可圖，衡情
    自無與同案被告丙○○甘冒刑事訴追風險而從事買賣安非他命之理，且被告與買
    受人高詠鴻非親非故，是被告所販入安非他命之價格必較其出售之價格低廉，而
    有從中賺取買賣差價牟利之意圖甚明。是被告上開所辯，應為事後卸責之詞，不
    足採信。又查，同案被告丙○○所涉上開販賣安非他命犯行，業經臺灣臺北地方
    法院及本院分別於八十八年七月二十八日及八十八年十月十四日以八十八年度訴
    字第六九六號及八十八年度上訴字第三二九六號判決判處有期徒刑七年六月在案
    ，此有上開判決書影本各一份在卷可稽。而證人高詠鴻於查獲日所涉施用安非他
    命犯行，經臺灣臺北地方法院以八十八年度毒聲字第八九九號裁定送勒戒處所觀
    察、勒戒後，認無繼續施用傾向，而由臺灣臺北地方法院檢察署於八十八年四月
    二十七日以八十八年度偵字第八六八０號為不起訴處分確定在案，亦有上開不起
    訴處分書一份在卷可參。又扣案之結晶一包（內有四小包），經檢驗結果均係甲
    基安非他命，合計淨重一‧七七公克，包裝重０‧九八公克，此有法務部調查局
    八十九年四月二十六日（八九）陸（一）字第八九０二八七一一號函在卷（見原
    審卷第六十三頁）可按。公訴意旨雖稱所販賣之安非他命為三小包，然依上開檢
    驗之結果扣案安非他命實際為四小包，參諸證人高詠鴻於原審八十九年三月二十
    日訊問時證稱：「‧‧‧因我本來要三包，但其中一包破了，我又把散落的包成
    一包，所以查獲時共有四包。」及同案被告丙○○於同日原審訊問時供稱：「‧
    ‧‧另外一包是高買的三包中，他另外包一點給我‧‧」等語，足認扣案之安非
    他命四小包均為查獲當日所販賣之物品。此外，並有現金九千元扣案可資佐證。
    至證人丙○○於本院八十九年十一月二十日訊問時證稱：當時高詠鴻在車上，還
    沒有買就被查獲，當時我們在車上，錢在高詠鴻那裡，高詠鴻的錢應該在車上，
    因為是高詠鴻拜託被告買的，被告也應該把錢給別人，不會給伊，因為不是伊要
    買的，當時伊已經有把安非他命拿出來，我們在看，後來警察就來了，我們就被
    捉走了云云，惟證人即查獲本案警員盧振德於原審訊問時證稱：當天丙○○手拿
    九千元及白色物體，伊用手電筒照到他們時，他們二人正在研究白色結晶物，當
    時他們二人在車子後座，車子是熄火狀態，見到我們接近時，丙○○將錢塞入前
    座背袋內等語（見原審卷第四十三頁），再參諸證人高詠鴻於原審訊問時證稱：
    「‧‧‧因我本來要三包，但其中一包破了，我又把散落的包成一包，所以查獲
    時共有四包。」及同案被告丙○○於同日原審訊問時供稱：「‧‧‧另外一包是
    高買的三包中，他另外包一點給我‧‧」等語，足證同案被告丙○○已將安非他
    命交付與高詠鴻，並收取九千元之代價，再由高詠鴻將散落之安非他命包成一包
    ，交予同案被告丙○○，而完成交易，是證人丙○○證稱：交易未完成云云，核
    屬迴護被告之詞，不足採信。本件事證明確，被告犯行洵堪認定，應予依法論科
    。
二、按安非他命係毒品危害防制條例第二條第一項第二款所規定之第二級毒品，價格
    昂貴，販賣者又觸犯重典，茍非有利可圖，必不輕易為之，被告與丙○○共同販
    賣安非他命，顯在意圖營利。核被告乙○○所為係犯毒品危害防制條例第四條第
    二項之販賣第二級毒品罪。又其販賣毒品安非他命前、後持有安非他命之低度行
    為，應為販賣安非他命之高度行為所吸收，不另論罪。又其與丙○○間，就上開
    販賣第二級毒品安非他命之犯行，有犯意聯絡及行為分擔，為共同正犯。
三、原審認被告乙○○罪證明確，適用毒品危害防制條例第四條第二項、第十九條第
    一項、刑法第十一條前段、第二十八條之規定，並審酌被告未曾受有期徒刑以上
    刑之宣告，此有臺灣高等法院檢察署刑案紀錄簡覆表一份在卷可稽，其非法販賣
    第二級毒品安非他命供他人施用，對個人身心戕害甚鉅，助長社會不良風氣，且
    於犯罪後猶狡詞卸責，及其犯罪之動機、目的、手段、被告之品行、智識程度、
    所得利益及犯罪所生之危害等一切情狀，量處有期徒刑七年六月，並說明扣案之
    現金九千元為販賣安非他命之所得財物，而依毒品危害防制條例第十九條第一項
    規定宣告沒收之。又扣案之安非他命四小包（淨重一‧七七公克），因已完成販
    賣行為而交付購買者高詠鴻持有中，業經證人高詠鴻及丙○○證述在卷，自非屬
    本案被告乙○○所有及持有，應由證人高詠鴻所涉相關案件另行依法聲請沒收銷
    燬之，附此敘明。
據上論斷，應依刑事訴訟法第三百六十八條，判決如主文。
本案經檢察官劉靜婉到庭執行職務。
中      華      民      國    八十九    年     十二     月     二十     日
                              臺灣高等法院刑事第 十五 庭
                          審判長法  官  房  阿  生
                                        法  官  胡  泉  田
                                        法  官  雷  元  結
右正本證明與原本無異。
如不服本判決應於收受送達後十日內向本院提出上訴書狀，其未敘述上訴之理由者並
得於提起上訴後十日內向本院補提理由書（均須按他造當事人之人數附繕本）。
                                        書記官  梁  雅  華
中    華    民    國    八十九    年      十二      月    二十一        日
附錄：本案論罪科刑法條全文
毒品危害防制條例第四條第二項
一製造、運輸、販賣第一級毒品者，處死刑或無期徒刑，處無期徒刑者，得併科新臺
  幣一千萬元以下罰金。
二製造、運輸、販賣第二級毒品者，處無期徒刑或七年以上有期徒刑，得併科新臺幣
  七百萬元以下罰金。
三製造、運輸、販賣第三級毒品者，處五年以上有期徒刑，得併科新臺幣五百萬元以
  下罰金。
四製造、運輸、販賣專供製造或施用毒品之器具者，處一年以上七年以下有期徒刑，
  得併科新臺幣一百萬元以下罰金。


司法院資訊處製作；財團法人民間司法改革基金會備份。
